【裁判字號】    99,訴,2372
【裁判日期】    990831
【裁判案由】    毒品危害防制條例
【裁判全文】
臺灣板橋地方法院刑事判決              99年度訴字第2372號
公  訴  人  台灣板橋地方法院檢察署檢察官
被      告  甲○○
上列被告因違反毒品危害防制條例案件，經檢察官提起公訴（99
年度毒偵字第3994號），被告於準備程序中就被訴事實為有罪之
陳述，本院合議庭裁定由受命法官改依簡式審判程序獨任審理，
判決如下：
    主      文
甲○○施用第一級毒品，累犯，處有期徒刑壹年，扣案海洛因貳
包（合計驗餘淨重零點壹參壹零公克）、甲基安非他命參包（合
計驗餘淨重貳點參捌肆捌公克）均沒收銷燬之，扣案吸食器壹組
、分裝鏟參支、玻璃球壹顆等物均沒收。
    事      實
一、甲○○前曾於民國88年間，因施用毒品案件，經裁定送觀察
    、勒戒，於88年12月7日執行完畢釋放出所，復於89年間，
    因施用毒品案件，經聲請簡易判決處刑並戒治，強制戒治部
    分於90年1 月31日停止戒治執行完畢。再於93年間，因施用
    毒品違反毒品危害防制條例等案件，經本院先後判決處有期
    徒刑五月、一年四月、十月確定，經合併執行、接續執行，
    假釋，於95年9 月13日縮刑期滿執行完畢。詎仍不知警惕，
    竟基於施用第一級毒品海洛因及第二級毒品甲基安非他命之
    犯意，於99年5 月4 日某時許，在台北縣土城市○○路○段
    74之2 號14樓住處，以其所有之分裝鏟將少許海洛因粉末及
    少許甲基安非他命一同放在玻璃球吸食器內，以火燒烤使成
    煙霧後，混合吸食施用海洛因、甲基安非他命一次。嗣於同
    日下午5 時20分許，在台北縣土城市○○路○段74之2 號前
    為警查獲，扣得其持有供施用之海洛因2 包（合計驗餘淨重
    0.1310公克）、甲基安非他命3 包（合計驗餘淨重2.3848公
    克）、其所有供施用海洛因、甲基安非他命所用之分裝鏟3
    支、吸食器1 組、玻璃球1 顆等物。經採集其尿液檢體送驗
    ，結果呈海洛因代謝物嗎啡類、甲基安非他命陽性反應。
二、案經台北縣政府警察局土城分局報告台灣板橋地方法院檢察
    署檢察官偵查起訴。
    理      由
一、本案被告甲○○所犯係死刑、無期徒刑、最輕本刑為三年以
    上有期徒刑以外之罪，且非高等法院管轄之第一審案件，其
    於準備程序中就被訴事實為有罪之陳述，經本院告知簡式審
    判程序之旨，並聽取公訴人、被告之意見後，經合議庭裁定
    由受命法官獨任進行簡式審判程序，合先敘明。
二、上揭事實，業據被告於本院審理時坦承不諱，並有前開海洛
    因、甲基安非他命、分裝鏟、吸食器、玻璃球等物扣案可證
    ，且被告於99年5 月4 日為警查獲後，經採集其尿液檢體送
    驗，結果確呈海洛因代謝物嗎啡類、甲基安非他命陽性反應
    ，有台灣檢驗科技股份有限公司濫用藥物尿液檢驗報告書、
    對照表等件附卷可憑，足證被告自白核與事實相符，堪以採
    信。查被告前曾於88年間，因施用毒品案件，經裁定送觀察
    、勒戒、強制戒治在案，再於93年間因施用毒品違反毒品危
    害防制條例案件，經法院判決確定，其三犯本案施用毒品，
    事證明確，其犯行洵堪認定。
三、核被告所為，係犯毒品危害防制條例第10條第1 項之施用第
    一級毒品罪、第10條第2 項之施用第二級毒品罪。至被告施
    用前後持有海洛因、甲基安非他命之低度行為，為其進而施
    用之高度行為所吸收，不另論罪。又被告以一混合施用行為
    ，同時觸犯上開二罪名，為想像競合犯，應依刑法第55條規
    定從一重之施用第一級毒品罪論處（公訴意旨因被告未坦承
    施用海洛因之行為及方式，認應數罪併罰，尚有誤會，附此
    敘明）。至被告有如前所述之前案紀錄，於97年12月9 日縮
    刑期滿執行完畢，有台灣高等法院被告前案紀錄表在卷可稽
    ，其於受徒刑之執行完畢後，五年以內故意再犯本案有期徒
    刑以上之罪，為累犯，應依刑法第47條第1 項規定加重其刑
    。
四、爰審酌被告之素行不佳，經執行觀察、勒戒、強制戒治後，
    仍未戒除吸毒惡習，施用毒品危害其個人身心健康，及犯罪
    後坦承犯行，態度尚屬良好等一切情狀，量處如主文所示之
    刑，以示懲儆。
五、沒收部分：
（一）扣案海洛因2 包（合計驗餘淨重0.1310公克）、甲基安非
      他命3 包（合計驗餘淨重2.3848公克），為本案查獲之毒
      品，而本案海洛因、甲基安非他命均為細微粉末，部分沾
      附於包裝袋上（見查獲照片），若欲完全析離，雖非不可
      能，但此舉對毒品危害防制政策之施行，並無特殊助益，
      且徒費執行之成本，故均併依毒品危害防制條例第18條第
      1 項前段規定宣告沒收銷燬之，以符執行之實際。
（二）另扣案分裝鏟3 支、吸食器1 組、玻璃球1 顆等物，為被
      告所有供本案施用毒品犯罪所用之物，業據其供明在卷，
      爰依刑法第38條第1 項第2 款規定宣告沒收。
（三）至扣案注射針筒2 支，被告否認為其所有，尚乏證據足認
      與本案有關，爰不諭知沒收。
據上論斷，應依刑事訴訟法第273 條之1 第1 項、第299 條第1
項前段，毒品危害防制條例第10條第1 項、第2 項、第18條第1
項前段，刑法第11條前段、第55條、第47條第1 項、第38條第1
項第2 款，判決如主文。
本案經檢察官馮君傑到庭執行職務。
中    華    民    國    99    年    8     月    31    日
                  刑事第17庭  法  官  林 鈺 琅
以上正本證明與原本無異。
如不服本判決，應於收受送達後10日內，向本院提出上訴狀，並
應敘述具體理由；其未敘述上訴理由者，應於上訴期間屆滿後20
日內，向本院補提理由書（均須按他造當事人之人數附繕本），
「切勿逕送上級法院」。
                              書記官  鍾 惠 萍
中    華    民    國    99    年    8     月    31    日
附錄本案論罪科刑法條全文：
毒品危害防制條例第10條：
  施用第一級毒品者，處六月以上五年以下有期徒刑。
  施用第二級毒品者，處三年以下有期徒刑。

司法院資訊處製作；財團法人民間司法改革基金會備份。
